# 质保金列报

提问人：kuzhilu 时间：2022-02-18 11:17:06
请教陈版主，针对一年以上到期的质保金，报表列报于其他非流动资产，后期是转到一年内到期的非流动资产还是好合同资产呢，同时合同负债是否是这样。

回答人：chenyiwei
一般理解是转入“合同资产”列报，而不是“一年内到期的非流动资产”。合同负债可参考同一原则处理。